【裁判字號】    97,訴,2947
【裁判日期】    970731
【裁判案由】    毒品危害防制條例
【裁判全文】
臺灣板橋地方法院刑事判決              97年度訴字第2947號
公  訴  人  臺灣板橋地方法院檢察署檢察官
被      告  甲○○
                    （現於臺灣臺北監獄臺北分執行中）
上列被告因違反毒品危害防制條例案件，經檢察官提起公訴（97
年度毒偵字第4392號），被告於準備程序中就被訴事實為有罪之
陳述，經本院合議庭裁定由受命法官獨任進行簡式審判程序，判
決如下：
    主  文
甲○○施用第一級毒品，累犯，處有期徒刑玖月。
扣案之海洛因殘渣袋壹個內殘留之微量海洛因（量微無法秤重）
沒收銷燬之，上開海洛因殘渣之外包裝袋壹個沒收。
    事  實
一、甲○○前於民國87年間因販賣毒品案件，經臺灣高等法院以
    87年度上訴字第4991號判決判處有期徒刑7 年4 月，復經最
    高法院以88年度台上字第1430號駁回上訴確定，於92年10月
    6 日假釋出監，嗣經撤銷假釋，又入監執行殘刑1 年11月又
    18日，甫於95年12月6 日縮刑期滿執行完畢（本案構成累犯
    ）。又於上開假釋期間內因施用毒品案件，經本院以93年度
    毒聲字第1299號裁定送觀察、勒戒後，認無繼續施用毒品之
    傾向，於94年5 月24日執行完畢釋放，並經臺灣宜蘭地方法
    院檢察署以94年度毒偵緝字第47號、94年度毒偵字第550 號
    為不起訴處分確定；復因施用毒品案件，經本院先後以97年
    度訴字第152 號、97年度訴字第417 號、97年度訴字第810
    號、97年度訴字第2693判處應執行有期徒刑1 年2 月、9 月
    、8 月、8 月，現正執行中。詎其仍不知戒除毒癮，於上開
    觀察、勒戒執行完畢後5 年內，再基於施用第一級毒品海洛
    因之犯意，於97年5 月6 日晚上10時許，在臺北縣新莊市○
    ○街74號2 樓居住處，以將海洛因摻水後以針筒注射入體內
    之方式，施用海洛因1 次。嗣於97年5 月8 日（起訴書誤載
    6 日）下午4 時許，在其上址居住處為警查獲，並扣得其所
    有之海洛因殘渣袋1 個。
三、案經臺北縣政府警察局新莊分局報告臺灣板橋地方法院檢察
    署檢察官偵查起訴。
    理  由
壹、程序方面：
    本件被告甲○○所犯並非死刑、無期徒刑、最輕本刑為三年
    年以上有徒刑之罪或高等法院管轄第一審案件，而其於準備
    程序進行中，先就被訴事實為有罪之陳述，經本院受命法官
    徵詢檢察官及被告之意見後，本院合議庭認合於刑事訴訟法
    第273 條之1 第1 項之規定，裁定由受命法官獨任進行簡式
    審判程序，合先敘明。
貳、實體方面：
一、上揭犯罪事實，業據被告甲○○於警詢、偵查及本院審理中
    坦承不諱，並有海洛因殘渣袋1 個扣案可稽，且被告為警查
    獲時採集之尿液經送驗結果，係呈嗎啡類陽性反應，亦有臺
    灣檢驗科技股份有限公司2008/05/28報告編號CH/2008/5040
    7 號濫用藥物尿液檢驗報告1 紙在卷可憑，足徵被告之自白
    係出於自由意思，且與事實相符。
二、又被告有事實欄所載因施用毒品案件而受觀察、勒戒執行完
    畢及不起訴處分等情形，有臺灣高等法院被告前案紀錄表在
    卷可憑，其於觀察、勒戒執行完畢釋放後，5 年內再犯本件
    施用第一級毒品之犯行堪以認定，應依法論科。
三、查海洛因係屬於毒品危害防制條例第2 條第2 項第1 款所規
    定之第一級毒品，核被告所為，係犯毒品危害防制條例第10
    條第1 項之施用第一級毒品罪。被告施用前、後持有第一級
    毒品之低度行為，應為施用第一毒品之高度行為所吸收，不
    另論罪。又前於民國87年間因販賣毒品案件，經臺灣高等法
    院以87年度上訴字第4991號判決判處有期徒刑7 年4 月，復
    經最高法院以88年度台上字第1430號駁回上訴確定，於92年
    10月6 日假釋出監，嗣經撤銷假釋，又入監執行殘刑1 年11
    月又18日，甫於95年12月6 日縮刑期滿執行完畢，亦有前開
    被告前案紀錄表附卷足參，其於有期徒刑執行完畢後，5 年
    以內故意再犯本件最重本刑為有期徒刑以上之罪，為累犯，
    應依刑法第47 條 第1 項之規定加重其刑。爰審酌被告前曾
    多次施用毒品，業經觀察勒戒執行完畢，竟一再施用毒品，
    顯見其不思悔改，自制力亦顯不佳，惟兼酌以被告於犯後已
    坦承犯行態度尚稱良好，而其施用毒品行為於本質上係屬自
    我戕害行為，反社會性之程度應屬較低等一切情狀，量處如
    主文所示之刑，以資懲儆。
四、扣案之殘渣袋1 個內殘留之海洛因殘渣（量微無法秤重），
    係查獲之第一級毒品，應依毒品危害防制條例第18條第1 項
    前段之規定，宣告沒收銷燬之；另上開海洛因殘渣袋之外包
    裝袋1 個（並非不可與毒品分離，係用於包裹毒品，防止其
    裸露、潮濕，便於攜帶施用），為係被告所有，供其施用第
    一級毒品所用之物，經其供明在卷，應依刑法第38條第1 項
    第2 款規定宣告沒收。
據上論斷，應依刑事訴訟法第273 條之1 第1 項、第299 條第1
項前段，毒品危害防制條例第10條第1 項、第18條第1 項前段，
刑法第11條前段、第47條第1 項、第38條第1 項第2 款，判決如
主文。
本案經檢察官黃佳權到庭執行職務。
中    華    民    國    97    年    7     月    31    日
                  刑事第六庭    法  官  高文淵
以上正本證明與原本無異
如不服本判決，應於判決送達後10日內敘明上訴理由，向本院提
出上訴狀（應附繕本）。
                                書記官  林進煌
中    華    民    國    97    年    7     月    31    日
附錄本案論罪科刑法條全文：
毒品危害防制條例第10條
施用第一級毒品者，處六月以上五年以下有期徒刑。
施用第二級毒品者，處三年以下有期徒刑。


司法院資訊處製作；財團法人民間司法改革基金會備份。
